【裁判字號】    98,上易,387
【裁判日期】    980409
【裁判案由】    妨害自由
【裁判全文】
臺灣高等法院刑事判決                 98年度上易字第387號
    上  訴  人
    即  被  告  甲○○
上列上訴人因妨害自由案件，不服臺灣臺北地方法院97年度易字
第3670號，中華民國98年1 月13日第一審判決（起訴案號：臺灣
臺北地方法院檢察署97年度偵字第18365 號），提起上訴，本院
判決如下：
    主  文
上訴駁回。
    事  實
一、甲○○前因詐欺案件，經臺灣士林地方法院判決有期徒刑 4
    月確定，甫於民國96年5 月18日易科罰金執行完畢，猶未悔
    改，僅因不滿乙○○駕車在其後方時對其按鳴喇叭，竟基於
    妨害人行使權利之犯意，於97年6 月19日18時40分許，在臺
    北市○○區○○路與樂群一路路口，將所駕之車牌號碼1200
    ─EQ號自小客車暫停在乙○○駕駛之車牌號碼6910─DT號自
    小客車前方，以此方式妨害乙○○駕駛車輛行進之權利。
二、案經乙○○訴由臺北市政府警察局中山分局移送臺灣臺北地
    方法院檢察署查起訴。
    理  由
一、被告經合法傳喚，無正當理由未於審判期日到庭，惟上揭事
    實，業據被告於偵查、原審審判及本院準備程序中均供認不
    諱，核與告訴人乙○○於偵查中指訴情節相符，被告自白自
    堪信為真實，事證明確，被告犯行堪以認定。
二、本件被告將所駕車輛停在告訴人乙○○所駕車輛前方，自係
    施用不法腕力之強暴方式，此舉雖未使告訴人的行動自由受
    到剝奪，然確足以妨害告訴人駕駛車輛行進之權利。核其所
    為，係犯刑法第304條第1項之強制罪。又被告有起訴書所載
    前案經論罪科刑執行完畢之紀錄， 有本院被告前案紀錄表1
    份在卷可按，其於受徒刑之執行完畢後， 5年以內故意再犯
    本件有期徒刑以上之罪，係屬累犯，應依刑法第47條第1 項
    之規定加重其刑。
三、原審因認被告罪證明確，引用刑法第304條第1項、第41條第
    1項前段、第47條第1項，刑法施行法第1條之1之規定。並審
    酌被告僅因行車糾紛，竟以強制手段妨害告訴人行使權利，
    欠缺自我行為控制之能力，但念其犯後坦承犯行等一切情狀
    ，量處有期徒刑4 月，並諭知易科罰金之折算標準。核其認
    事用法尚無不當，上訴人上訴意旨謂告訴人願意與其和解，
    請求撤銷原審判決，從輕量處云云，惟告訴人經本院2 次傳
    喚均未到庭表示意見，其雖具狀表示與被告和解，願意撤回
    刑事告訴，惟本院尚無從依其狀紙了解其真意，況查原審以
    被告的犯行及素行等情狀量處有期徒刑4 月，刑度非重，實
    無再予從輕量處之必要，被告上訴並無理由，應予駁回。
四、被告經合法傳喚，無正當理由未於審判期日到庭，爰不待其
    到庭陳述，逕行判決。
據上論斷，應依刑事訴訟法第368條、第371條，判決如主文。
本案經檢察官邱美育到庭執行職務。
中    華    民    國    98    年    4     月    9     日
            刑事第四庭    審判長法  官  陳筱珮
                                法  官  鄭水銓
                                法  官  周煙平
以上正本證明與原本無異。
不得上訴。
                                書記官  陳秋雄
中    華    民    國    98    年    4     月    9     日


司法院資訊處製作；財團法人民間司法改革基金會備份。
